【裁判字號】    91,易,879
【裁判日期】    920227
【裁判案由】    違反毒品危害防制條例
【裁判全文】
臺灣臺南地方法院刑事判決                          九十一年度易字第八七九號
    公  訴  人  臺灣台南地方法院檢察署檢察官
    被      告  甲○○
右列被告因違反毒品危害防制條例案件，經檢察官提起公訴（九十一年度毒偵字第七
四三號），暨檢察官函送併辦審理（九十一年度毒偵字第七六三號），本院判決如左
：
    主      文
甲○○連續施用第二級毒品，處有期徒刑柒月。
    事      實
一、甲○○前因施用第二級毒品安非他命案件，經本院於民國八十九年二月十四日以
    八十九年度毒聲字第四五九號裁定送觀察勒戒後，認有繼續施用毒品之傾向，經
    本院於八十九年三月十三日以八十九年度毒聲字第八七八號裁定令入戒治處所施
    以強制戒治，嗣經本院於八十九年七月二十日以八十九年度毒聲字第二一八九號
    裁定停止戒治，所餘期間付保護管束，復經本院於八十九年十二月二十六日以八
    十九年度毒聲字第三七三五號裁定撤銷停止戒治，令入戒治處所施以強制戒治，
    於九十一年一月八日強制戒治期滿，由台灣台南地方法院檢察署檢察官於九十一
    年一月二十二日以九十一年度戒毒偵字第三二號不起訴處分確定在案。另甲○○
    前有違反肅清煙毒條例、麻醉藥品管理條例等不良素行，猶不知悔改，於前開不
    起訴處分後五年內，復基於施用第二級毒品安非他命之概括犯意，自九十一年三
    月九日晚上九時許至同年四月十六日晚上九時（起訴書誤載為同年四月十六日晚
    上八時）許止，連續在台南縣歸仁鄉○○路歸仁菜市場廁所內，以其所有之玻璃
    球及吸管（均未扣案）為施用工具，平均五至六日施用第二級毒品安非他命一次
    。嗣為警分別於九十一年三月十三日下午四時四十八分許及同年四月十八日三時
    二十分許，採其尿液送驗後，均呈安非他命陽性反應而查獲。
二、案經臺南市警察局第六分局報告臺灣臺南地方法院檢察署檢察官偵查起訴暨台南
    縣警察局歸仁分局報告臺灣臺南地方法院檢察署檢察官函送併辦審理。
    理      由
一、右揭犯罪事實，業據被告甲○○於本院審理時坦承不諱，且被告經警於九十一年
    三月十三日下午四時四十八分許（檢體編號ＯＺ00000000000號）及
    同年四月十八日三時二十分許（檢體編號Ｆ─０四０號）採尿送驗結果，均呈安
    非他命陽性反應，有列管毒品人口尿液檢體採集送驗紀錄表、台灣檢驗科技股份
    有限公司濫用藥物尿液檢驗報告、台南市警察局第六分局偵辦毒品危害防制條例
    案件尿液檢體送檢清冊及臺南市衛生局九十一年四月二十六日（）南市衛驗字
    第九一０一七一號檢驗成績書各一紙在卷（詳台南縣警察局歸仁分局刑案偵查卷
    宗第三頁、第四頁，台南市警察局第六分局刑案偵查卷宗第五頁、第七頁）可稽
    ，嗣經本院將上開二尿液檢體送法務部調查局以氣相層析質譜儀分析法進行確認
    ，仍呈安非他命陽性反應，有該局調科壹字第０九一００八二一五九０號檢驗通
    知書二紙存卷（詳本院卷第四十頁、第四一頁）可憑。綜合上開事證互核相符，
    被告連續施用第二級毒品安非他命之犯行至為明確。此外，被告前因施用第二級
    毒品安非他命案件，經本院以八十九年度毒聲字第四五九號裁定送觀察勒戒後，
    認有繼續施用毒品之傾向，經本院以八十九年度毒聲字第八七八號裁定令入戒治
    處所施以強制戒治，嗣於九十一年一月八日強制戒治期滿，由台灣台南地方法院
    檢察署檢察官於九十一年一月二十二日以九十一年度戒毒偵字第三二號不起訴處
    分確定，有上開不起訴處分書一份、各該刑事裁定及臺灣高等法院被告全國前案
    紀錄表在卷可參。綜上所查事證，被告自白核與事實相符，本件事證明確，被告
    犯行應堪認定。
二、查安非他命為第二級毒品，毒品危害防制條例第二條第二項第二款定有明文。核
    被告所為，係犯毒品危害防制條例第十條第二項之施用第二級毒品罪。其施用前
    後持有第二級毒品之低度行為，為施用第二級毒品之高度行為所吸收，不另論罪
    。被告先後二次施用第二級毒品之犯行，時間緊接，觸犯構成要件相同之罪名，
    顯係基於概括犯意而為，為連續犯，應以一罪論，並依法加重其刑。移送併辦之
    部分即被告自九十一年三月九日晚上九時許起，平均五至六日施用第二級毒品安
    非他命一次（併辦意旨書僅載為於九十一年三月十三日下午四時四十八分許施用
    第二級毒品案非他命）之部分，公訴人雖未起訴，惟此部分犯行與業經起訴有罪
    部分之犯行，有連續犯裁判上一罪關係，本院自得一併審理，附此敘明。爰審酌
    被告有事實欄所載施用毒品不良素行，有台灣臺南地方法院檢察署刑案資料查註
    紀錄表及前揭台灣高等法院被告全國前案紀錄表在卷可參，猶不知悔改，再犯本
    件連續施用第二級毒品罪，及其犯罪之動機、目的、手段、所生危害、施用毒品
    之期間及頻率、犯罪後坦承犯行態度良好，及施用毒品自戕身心等一切情狀，量
    處如主文所示之刑，以資懲儆。至未扣案被告所有用以施用第二級毒品安非他命
    之玻璃球及吸管，已為被告丟棄乙情，業據其供陳在卷，是該未扣案之玻璃球及
    吸管既無證據足資證明尚存在，未免將來執行發生困難，爰不併予宣告沒收，附
    此敘明。
據上論斷，應依刑事訴訟法第二百九十九條第一項前段，毒品危害防制條例第十條第
二項，刑法第十一條前段、第五十六條，判決如主文。
本案經檢察官張婉寧到庭執行職務。
中      華      民      國      九十二    年      二    月    二十七    日
                                          臺灣臺南地方法院刑事第二庭
                                              審判長法官  侯明正
                                                    法官  鄭燕璘
                                                    法官  陳金虎
右正本證明與原本無異。
如不服本判決，應於判決送達後十日內，向本院提出上訴狀。
中      華      民      國      九十二    年      二    月    二十七    日
                                              書  記  官  楊建新
附錄法條：
毒品危害防制條例第十條第二項
施用第二級毒品者，處三年以下有期徒刑。


司法院資訊處製作；財團法人民間司法改革基金會備份。
